臺灣高雄地方法院刑事判決　　　　　　　96年度易字第1026號
公　訴　人　臺灣高雄地方法院檢察署檢察官
被　　　告　乙○○
上列被告因毒品危害防制條例案件，經檢察官提起公訴（96年度
毒偵字第998 號），被告為有罪之陳述，本院適用簡式審判程序
，判決如下：
    主  文
乙○○施用第二級毒品，累犯，處有期徒刑肆月，如易科罰金以
新台幣壹仟元折算壹日。
    事  實
一、乙○○於94年間因施用毒品案件，經本院以94年度毒聲字第
    968 號裁定送觀察、勒戒後，認有繼續施用傾向，復以94年
    度毒聲字第1820號裁定令入戒治處所施以強制戒治，於民國
    95年3 月8 日執行完畢釋放出所。詎其猶不知戒除毒癮，明
    知甲基安非他命經公告為毒品危害防制條例第2 條第2 項第
    2 款所列管之第二級毒品，不得非法持有、施用，竟於強制
    戒治執行完畢釋放後5 年內，基於施用第二級毒品甲基安非
    他命之犯意，於95年11月18日傍晚5 、6 時左右，在高雄縣
    大樹鄉○○路190 號，以玻璃球燒烤吸食煙氣方式施用第二
    級毒品甲基安非他命1 次。嗣於95年11月19日上午5 時許，
    在高雄縣大樹鄉鎮○○村陸橋上，因形跡可疑，為警攔
    下實施臨檢盤查，並經其同意採尿送驗結果，呈甲基安非他
    命陽性反應，始悉上情。
二、案經高雄縣政府警察局仁武分局報告台灣高雄地方法院檢察
    署檢察官偵查起訴。
    理  由
一、本件被告所犯係死刑、無期徒刑、最輕本刑為3 年以上有期
    徒刑以外之罪，其於準備程序就前揭被訴事實為有罪之陳述
    ，經受命法官告知簡式審判程序之旨，並聽取其與公訴人之
    意見後，本院認無不得或不宜改依簡式審判程序進行之處，
    爰依刑事訴訟法第273 條之1 第1 項、第284 條之1 ，裁定
    由受命法官獨任進行簡式審判程序，合先敘明。
二、訊據被告對上揭事實，業已坦承不諱，且被告為警查獲時，
    所採集之尿液，經送驗結果，均呈甲基安非他命之陽性反應
    ，有台灣檢驗科技股份有有限公司濫用藥物尿液檢驗報告暨
    尿液採證檢驗對照表各1 份附卷可稽。是被告自白核與事實
    相符，應堪採信，其施用第二級毒品甲基安非他命之犯行，
    事證明確，堪可認定。
三、被告於94年間因施用毒品案件，經臺灣高雄地方法院以94年
    度毒聲字第968 號裁定送觀察、勒戒後，認有繼續施用傾向
    ，復以94年度毒聲字第1820號裁定令入戒治處所施以強制戒
    治，於95年3 月8 日執行完畢釋放出所等情，有臺灣高等法
    院被告前案紀錄表1 份在卷足參，其於強制戒治執行完畢釋
    放後，5 年內再犯本件施用毒品罪行，核符毒品危害防制條
    例第23條第2 項規定，依法應予論科。
四、按甲基安非他命係毒品危害防制條例第2 條第2 項第2 款所
    稱之第二級毒品，不得持有、施用，被告持以施用，核其所
    為，係犯毒品危害防制條例第10條第2 項之罪。其持有第二
    級毒品後進而施用，其持有之低度行為，應為施用之高度行
    為所吸收，不另論罪。被告前因違反毒品危害防制條例案件
    ，經臺灣高雄地方法院以93年度簡字第4903號判處有期徒刑
    6 月確定，於民國94年1 月26日易科罰金以執行完畢，以已
    執行論，有臺灣高等法院被告前案紀錄表在卷可憑，其於有
    期徒刑執行完畢後，5 年以內故意再犯本件有期徒刑以上之
    罪，係屬累犯，應依刑法第47條第1 項之規定加重其刑。爰
    審酌被告前因違反毒品危害防制條例案件，經強制戒治及刑
    之執行後，仍未能徹底戒絕毒品，再犯本件施用毒品罪，顯
    見其無戒毒悔改之意，惟念其施用毒品，乃戕害一己之身體
    健康，所為尚未害及他人，及於犯罪後坦承犯行，態度尚可
    等一切情狀，量處如主文所示之刑，並諭知易科罰金之折算
    標準。
五、公訴意旨認被告於強制戒治執行完畢後5 年內再犯，足認其
    已吸毒成癮，促請本院依職權宣告禁戒處分等語，惟按刑法
    第88條固規定：「施用毒品成癮者，於刑之執行前令入相當
    處所，施以禁戒。前項禁戒期間為1 年以下。但執行中認無
    繼續執行之必要者，法院得免其處分之執行」，然施用毒品
    行為本質上即具有一定程度成癮性，毒品危害防制條例就施
    用毒品行為之戒治處遇及論罪科刑已有特別規定，而刑法第
    88 條 修正理由第3 段亦認同條與上開條例，分屬不同法規
    ，而有規定同一事項情形，上開條例係特別法規，應優先適
    用，同條僅為求刑法保安處分章節體例完整，始為上述第88
    條之規定。是以，毒品危害防制條例第23條第2 項既規定，
    被告於觀察勒戒或強制戒治執行完畢五年內再犯施用第一、
    二級毒品之罪，即認戒治等處遇措施已屬罔然，而視之為刑
    事犯罪行為，逕應依法論科，尚無再依刑法第88條刑前禁戒
    必要。查被告屬於戒治執行完畢五年內再犯施用第一級毒品
    罪名，前亦因多次施用毒品經論罪科刑，惟揆諸前揭意旨，
    即無依職權諭知刑前禁戒處分之必要，附此敘明。
六、據上論斷：依刑事訴訟法第299 條第1 項前段、第273 條之
    1 第1 項前段，毒品危害防制條例第10條第2 項，刑法第11
    條前段、第47條第1項、第41條第1項前段，判決如主文。
七、如不服本判決，應自判決送達之翌日起10日內，向本院提出
    上訴狀。
本案經檢察官甲○○到庭執行職務。
中　　華　　民　　國　　96　　年　　4 　　月　　12　　日
                     刑事第五庭  法  官  張金柱
如不服本判決，應於收受送達後10日內向本院提出上訴書狀。
（須附繕本）
上正本證明與原本無異。
中　　華　　民　　國　　96　　年　　4 　　月　　12　　日
                                 書記官  莊正彬
附錄本案論罪科刑之法條
毒品危害防制條例第10條第2項
施用第二級毒品者，處三年以下有期徒刑。
